臺灣高等法院臺中分院刑事裁定　
111年度聲字第1001號
聲  請  人  臺灣高等檢察署臺中檢察分署檢察官     
受  刑  人  楊鴻濱




上列聲請人因受刑人數罪併罰有二裁判以上，聲請定其應執行之
刑（聲請案號：111年度執聲字第423號），本院裁定如下：
    主  文
楊鴻濱犯如附表所示各罪所處之刑，應執行有期徒刑肆年肆月。
    理  由
一、聲請意旨略以：受刑人楊鴻濱因毒品危害防制條例數罪，先
    後經判決確定如附表，數罪中雖有刑法第50條第1 項但書所
    列之情形，惟受刑人已請求檢察官聲請定應執行刑，應依刑
    法第50條第2 項、第53條、第51條第5 款規定，定其應執行
    之刑，爰依刑事訴訟法第477 條第1 項聲請裁定等語。 
二、按裁判確定前犯數罪者，併合處罰之；數罪併罰，有二裁判
    以上者，依第51條之規定，定其應執行之刑，刑法第50條第
    1項、第53條定有明文。又數罪併罰，分別宣告其罪之刑，
    如宣告多數有期徒刑者，於各刑中之最長期以上，各刑合併
    之刑期以下，定其刑期；但不得逾30年，刑法第51條第5款
    亦有明文。次按，刑事訴訟法第370 條第2 項、第3 項，已
    針對第二審上訴案件之定應執行之刑，明定有不利益變更禁
    止原則之適用，分屬不同案件之數罪併罰，倘一裁判宣告數
    罪之刑，曾經定其執行刑，再與其他裁判宣告之刑（或執行
    之刑）定其執行刑時，在法理上亦應同受此原則之拘束（最
    高法院103年度第14次刑事庭會議決議意旨參照），亦即基
    於有利被告之不利益變更禁止原則，分屬不同案件之數罪併
    罰定執行刑，原定執行刑有拘束新定執行刑上限之效果，法
    院裁量所定之刑期上限，自不得較重於「原定執行刑加計新
    宣告刑之總和」（最高法院111年台抗字第52號、110年台抗
    字第1861號刑事裁定意旨參照）。
三、經查：受刑人因違反毒品危害防制條例等數罪，經本院判處
    如附表所示之刑，經最高法院駁回上訴而確定，有各該案件
    判決及臺灣高等法院被告前案紀錄表在卷可查。受刑人所犯
    如附表編號4 所示之罪，乃不得易科罰金、得易服社會勞動
    之罪，附表編號1至編號3，則屬不得易科罰金、不得易服社
    會勞動之罪，依刑法第50條第1 項但書，原不得併合處罰，
    惟受刑人於111年4月14日向檢察官聲請定應執行刑，此有臺
    灣彰化地方檢察署刑法第50條第1 項但書案件是否聲請定刑
    聲請書1 份在卷可憑（見本院卷第9頁），本院認檢察官聲
    請定其應執行之刑為合法正當，應予准許。查受刑人所犯如
    附表編號1至編號3及編號4所示之罪，業經分別定其應執行
    刑為有期徒刑4 年2 月、4月，則本院定應執行刑時，不得
    逾越刑法第51條第5 款所定法律之外部界限，即不得重於附
    表所示各罪宣告刑之總和（即有期徒刑15年1月），亦應受
    內部界限之拘束，即不得重於附表所示各罪業經定執行刑之
    總和即有期徒刑4 年6 月（計算式＝4 年2 月＋4 月），並審
    酌受刑人所犯如附表各罪之整體犯罪非難評價、各行為所侵
    害法益之專屬性或同一性、數罪對法益侵害之加重效應、罪
    數所反映之受刑人人格特性與犯罪傾向、社會對此部分犯罪
    行為處罰之期待，並考量自由裁量之範圍，應受實現刑罰公
    平性，裁量時應遵守之比例原則、公平正義原則等內部性界
    限，以及彰化地檢署於本件定應執行事件聲請時曾詢問受刑
    人有無意見陳述，經受刑人表示：無意見，此有臺灣彰化地
    方檢察署刑法第50條第1 項但書案件是否聲請定刑聲請書1 
    份在卷可憑等一切情形，合併定其應執行之刑如主文所示。
四、依刑事訴訟法第477 條第1 項，刑法第50條第2 項、第53條
    、第51條第5 款，裁定如主文。
中　　華　　民　　國　　111 　年　　5 　　月　　11　　日
        　　刑事第一庭    審判長法　官  江  德  千
　　　　　　　　　　　　　　    法　官  簡  源  希
　　　　　　　　　 　　　　　　 法　官  高  增  泓  
以上正本證明與原本無異。     
如不服本裁定，得於收受送達後5日內向本院提出抗告書狀(須附
繕本)。因疫情而遲誤不變期間，得向法院聲請回復原狀。

                                書記官  黃  美  珍
　　　　　　　　　　　　　　　　
中　　華　　民　　國　　111 　年　　5 　　月　　11　　日

附表：受刑人楊鴻濱定應執行刑案件一覽表
編號  1 2 3 罪名  販賣第二級毒品 販賣第二級毒品 販賣第二級毒品 宣告刑  有期徒刑3年9月 有期徒刑3年8月 有期徒刑3年7月 (共2罪) 犯罪日期  109年7月11日 109年7月9日 至109年7月10日 109年6月30日 109年7月6日 偵查(自訴)機關年度及案號  彰化地檢109年度偵字第13336、13670號 彰化地檢109年度偵字第13336、13670號 彰化地檢109年度偵字第13336、13670號 最 後 事 實 審 法 院 本院 本院 本院  案 號 110年度上訴字 第1560號 110年度上訴字 第1560號 110年度上訴字 第1560號  判決日 期 110年9月23日 110年9月23日 110年9月23日 確定 判決 法 院 最高法院 最高法院 最高法院  案 號 111年度台上字 第607號 111年度台上字 第607號 111年度台上字 第607號  判決確定日 期 111年2月23日 111年2月23日 111年2月23日 是否為得易科罰金、得易服社會勞動之案件  均否 均否 均否 備註  1.彰化地檢111年度執字第1180號。 2.編號1至編號3判決定應執行有期徒刑4年2月。   
(續上頁)
編號  4 (以下空白) （以下空白） 罪名  轉讓禁藥罪   宣告刑  有期徒刑3月 （2罪）   犯罪日期  109年7月4日 （共2次）   偵查(自訴)機關年度及案號  彰化地檢109年度偵字第13336、13670號   最 後 事 實 審 法 院 本院    案 號 110年度上訴字 第1560號    判決日 期 110年9月23日   確定 判決 法 院 最高法院    案 號 111年度台上字 第607號    判決確定日 期 111年2月23日   是否為得易科罰金、得易服社會勞動之案件  不得易科罰金 得易服社會勞動   備註  1.彰化地檢111年度執字第1179號。 2.判決定應執行有期徒刑4月。